【裁判字號】    92,簡上,85
【裁判日期】    920812
【裁判案由】    傷害
【裁判全文】
臺灣嘉義地方法院刑事判決                          九十二年度簡上字第八五號
    上  訴  人
    即  被  告  甲○○
右上訴人因傷害案件，不服本院嘉義簡易庭九十一年度簡字第一三一０號，中華民國
九十一年十二月十日第一審判決（聲請簡易判決處刑案號：臺灣嘉義地方法院檢察署
九十一年度偵字第六０七二號）提起上訴，本院管轄之第二審合議庭判決如左：
    主  文
上訴駁回。
    事  實
一、甲○○係乙○○之姑父，屬家庭暴力防治法第三條第四款所定之家庭成員，甲○
    ○居住於嘉義縣六腳鄉崙陽村十一鄰二二一號（原判決引用檢察官聲請簡易判決
    處刑書誤載為二二二號），乙○○（業經本院九十一年度簡字第一三一０號判決
    罪刑確定）則賃居於同村十一鄰二二０號，二人之住宅相鄰；民國九十一年八月
    七日下午三時許，乙○○因懷疑其住處之籬笆遭甲○○損壞，乃前往甲○○前開
    住處與之理論，雙方因而發生爭執，詎甲○○竟基於傷害他人身體之犯意，出手
    推打乙○○之背部，致乙○○受有左背皮下瘀血長五公分、寬四公分之傷害。
二、案經乙○○訴由嘉義縣警察局朴子分局報由台灣嘉義地方法院檢察署檢察官偵查
    而聲請簡易判決處刑。
    理  由
一、訊據被告即上訴人甲○○固不否認於前開時、地與告訴人乙○○發生爭執之事實
    ，惟否認有何傷害之犯行，辯稱：沒有打告訴人云云。但查，被告確有出手推打
    告訴人背部之事實，迭據告訴人於警局初詢、檢察官偵查及本院審理時指陳綦詳
    ，而告訴人因被告之推打行為受有左背皮下瘀血長五公分、寬四公分之傷害，並
    前往醫療求診驗傷之情，亦有行政院衛生署嘉義醫院驗傷診斷書一件附卷可參，
    且被告亦自陳有於告訴人前往其住處理論時，推告訴人背部之行為，足見告訴人
    關於被告傷害其背部之指述，應堪採信，被告否認傷害告訴人云云，顯係卸責之
    詞，不足採信；參以告訴人於本院審理之初即表示願撤回告訴，但仍堅稱被告確
    有出手傷人之行為，是倘被告未曾對告訴人有何傷害行為，告訴人豈會對被告不
    追究後仍堅稱受被告毆傷，益徵被告確有傷害之行為無訛。綜上所述，本案事證
    已臻明確，被告犯行，堪以認定。
二、被告甲○○為告訴人之姑父之事實，業據被告與告訴人陳述明確，二人有家庭暴
    力防治法第三條第四款之家庭成員關係，是核被告甲○○所為，係犯家庭暴力防
    治法第二條第二項、刑法第二百七十七條第一項之家庭暴力傷害罪。原審依刑事
    訴訟法第四百四十九條第一項前段、第四百五十四條第二項之規定，適用刑法第
    二百七十七條第一項、第四十一條第一項，罰金罰鍰提高標準條例第一條前段、
    第二條之規定，逕以簡易判決量處被告拘役二十日，並諭知如易科罰金，以三百
    元折算一日之折算標準；核其認事用法，並無違誤，量刑亦無不妥，被告上訴意
    旨，空言否認犯行，任意指摘原判決不當云云，為無理由，應予駁回。至被告陳
    稱告訴人傷害其身體之程度較高，原審僅量處拘役二十日，顯失公平乙節，經查
    ，原審認本案告訴人（即該案被告）傷害之事實明確並依簡易判決處刑後，檢察
    官及被告（即該案被告）均未於法定期間起上訴，本案被告（該案告訴人）亦未
    聲請檢察官提起上訴，是該案關於乙○○傷害行為部分，業經判決確定；本案被
    告爭執告訴人傷人程度更高，縱或屬實，但該案既未據上訴而判決確定，自非本
    案審理之範圍，附此敘明。
據上論斷，應依刑事訴訟法第四百五十五條之一第一項、第三項、第三百六十八條，
判決如主文。
本案經檢察官陳鈴香到庭執行職務
中      華      民      國    九十二    年      八      月     十二     日
                                臺灣嘉義地方法院刑事第三庭
                                 審判長 法  官  沈  福  財
                                        法  官  張  育  彰
                                        法  官  許  兆  慶
右正本證明與原本無異。
本件不得上訴。
中      華      民      國    九十二    年      八      月     十二     日
                                        書記官  洪  麗  惠
附錄：
刑法第二百七十七條第一項：
傷害人之身體或健康者，處三年以下有期徒刑、拘役或一千元以下罰金。


司法院資訊處製作；財團法人民間司法改革基金會備份。
